【裁判字號】    98,重訴,51
【裁判日期】    981028
【裁判案由】    殺人
【裁判全文】
臺灣板橋地方法院刑事判決              98年度重訴字第51號
公  訴  人  臺灣板橋地方法院檢察署檢察官
被      告  乙○○
                    （現本案羈押於臺灣台北看守所）
指定辯護人  本院公設辯護人甲○○
上列被告因殺人案件，經檢察官提起公訴（98年度偵字第17132
、22913號），本院判決如下：
    主    文
乙○○殺人，處有期徒刑拾參年。
    事    實
一、乙○○於民國98年6 月17日上午2 時許，與友人在臺北縣新
    莊市○○路75號之「紫蘭園卡拉OK」飲酒期間，外出至鄰近
    之龍鳳公園內如廁，遇見周太局、陳泉、簡榮振及名籍不詳
    綽號「宏林」之成年男子在該公園涼亭內飲酒。乙○○因如
    廁之事與該綽號「宏林」男子發生口角，遂持不具殺傷力之
    空氣手槍向「宏林」射擊，「宏林」亦持隨身電擊棒加以反
    擊，乙○○因遭「宏林」持電擊棒擊中頭部，且追趕「宏林
    」至新莊市○○路新旺巷內即失去蹤跡，因而心有不甘，遂
    強迫周太局帶其尋找「宏林」，然周太局因不知「宏林」住
    處，為敷衍乙○○，遂帶乙○○在新莊市○○路新旺巷附近
    閒逛，雙方並發生口角，之後2 人即步行至新莊市○○路3
    號前，一同搭乘計程車至新莊市○○路162 之1 號之生命紀
    念館公園，且持續發生口角，乙○○明知頭、頸、胸部係人
    體重要部位，依其智識程度在客觀上亦可預見以外力持續重
    擊人體頭、頸、胸部，有造成他人死亡之可能，猶不違背其
    本意，基於殺人之不確定故意，於當日上午3 時30分許，在
    生命紀念館公園內，先徒手毆打周太局，見周太局倒地後，
    即以腳踹周太局，接著持公園內竹竿重擊周太局頭部至竹竿
    斷裂，復持公園另一竹竿攻擊周太局頭、頸部，又以腳踹周
    太局，之後再至對面工廠防火巷內拾取水管攻擊周太局頸部
    ，造成周太局雙耳、雙顳頂區、腦幹區、腦實質挫傷、右膝
    、右臂、左、右肩胛擦挫傷、右臉頰及眼臉紅腫、左臉頰及
    眼周水腫、左枕骨近枕骨大孔區及近後枕骨區、左、右側胸
    、肋骨橫斷骨折、硬腦膜、腦實質、蜘蛛網膜下腔出血、腦
    髓皮質出血挫傷、瘀血、水腫、前頸有橫向條狀壓痕及皮下
    出血、血胸等傷勢；乙○○因見到警示燈閃爍，發覺員警巡
    邏車到場，乃停止攻擊，並由公園對面防火巷往新莊市○○
    街逃逸；員警到場後即將周太局送往新泰綜合醫院急救，之
    後再轉送至亞東紀念醫院，惟仍於當日下午1 時10分許，因
    頭部鈍挫傷致顱骨骨折、顱內出血，最後因中樞神經休剋，
    而急救無效死亡；乙○○於案發後則搭車南下躲藏，嗣警據
    報而於98年6 月18日下午1 時10分許，循線在雲林縣口湖鄉
    鱉潭42號將其拘提到案。
二、案經臺北縣政府警察局新莊分局報請臺灣板橋地方法院檢察
    署檢察官偵查起訴。
    理    由
一、按被告以外之人於審判外之陳述，雖不符前4 條之規定，而
    經當事人於審判程序同意作為證據，法院審酌該言詞陳述或
    書面陳述作成時之情況，認為適當者，亦得為證據，刑事訴
    訟法第159 條之5 定有明文；其立法理由在於傳聞證據未經
    當事人之反對詰問予以核實，乃排斥其證據能力。惟當事人
    如放棄對原供述人之反對詰問權，於審判程序表示同意該等
    傳聞證據可作為證據，此時，法院除認該傳聞證據欠缺適當
    性外，自可承認其證據能力。經查，關於本案屬於審判外陳
    述之傳聞證據，公訴人、被告乙○○、辯護人於審判程序均
    同意作為證據，且經本院審酌該證據作成情況均無不適當之
    情形，是依上開規定，認得作為本案證據。
二、上揭事實，業據被告坦承不諱，核與目擊證人廖欽福、陳治
    江、陳泉、簡榮振所證相符，並有亞東紀念醫院病歷、診斷
    證明書、法務部法醫研究所（98）醫剖字第0981101766號解
    剖報告書、（98）醫鑑字第0981101919號鑑定報告書、台北
    縣政府警察局新莊分局初步勘驗報告、處理相驗案件初步調
    查報告書暨報驗書、現場位置圖、臺灣板橋地方法院檢察署
    相驗屍體證明書及檢驗報告，及相驗、解剖、監視錄影帶翻
    拍照片附卷可稽，足見被告之自白係與事實相符，堪予採信
    。從而，本案事證明確，被告犯行堪予認定。
三、核被告所為，係犯刑法第271 條第1 項之殺人罪。爰審酌被
    告與被害人周太局在本案發生之前，原不相識，彼此亦無仇
    隙怨懟，竟被告僅因細故滋生事端，又因遭綽號「宏林」男
    子持電擊棒擊中頭部，心有未甘，而周太局復無法協同其尋
    獲「宏林」蹤跡，遂將怨氣轉嫁至周太局，並對周太局萌生
    殺意，而持竹竿、水管重擊周太局頭、頸、胸部等重要部位
    ，致周太局死亡，被告犯罪手段、方法甚為兇殘，並見其對
    於法律秩序及他人生命法益之漠視心態，且肇致周太局與家
    人天人永隔，對被害人家屬造成難以彌平之傷痛，又尚未與
    被害人家屬達成和解；惟念其犯後坦承犯行，深感悔悟，兼
    衡其素行、智識程度、生活狀況、行為時所受刺激等一切情
    狀，量處如主文所示之刑。至被告用以行兇之竹竿、水管，
    雖係被告供犯罪所用之物，然均係被告隨手自公園撿拾，非
    被告所有，業據其供明在卷，爰不另為沒收之諭知，附此敘
    明。
據上論斷，應依刑事訴訟法第299 條第1 項前段，刑法第271 條
第1 項，判決如主文。
本案經檢察官楊景舜到庭執行職務。
中    華    民    國    98    年    10    月    28    日
                  刑事第十六庭  審判長法  官  王綽光
                                      法  官  陳正昇
                                      法  官  洪珮婷
以上正本證明與原本無異。
如不服本判決應於收受判決後10日內向本院提出上訴書狀，並
應敘述具體理由。其未敘述上訴理由者，應於上訴期間屆滿後
20日內向本院補提理由書（均須按他造當事人之人數附繕本）
「切勿逕送上級法院」。
                                      書記官  陳永訓
中    華    民    國    98    年    10    月    28    日
附錄本判決論罪之法條：
中華民國刑法第271條第1 項
殺人者，處死刑、無期徒刑或10年以上有期徒刑。


司法院資訊處製作；財團法人民間司法改革基金會備份。
